臺灣高等法院臺中分院刑事判決　　　　　　　　　　九十一年度上易字第七九四號
　　上　訴　人　丁○○
　　即　被　告
右上訴人因竊盜案件，不服臺灣台中地方法院九十年度易字第三八八九號中華民國九
十一年三月十八日第一審判決（起訴案號：臺灣台中地方法院檢察署九十年度偵字第
一八七一四號），提起上訴，本院判決如左：
      主  文
原判決撤銷。
丁○○連續竊盜，處有期徒刑肆月，如易科罰金以參佰元折算壹日。緩刑貳年。扣案
之小型六角扳手壹支沒收。
      事  實
一、丁○○基於意圖為自己不法所有之概括犯意，先於民國（下同）九十年九月十九
    日，以代價新台幣（下同）五百元之拖吊費，利用不知情之王昌聖駕駛車號Ｈ五
    －九四三五號小貨車至台中市○○區○○路一段十五號前，將陳志偉所有以林映
    辰名義登記，因故障而停放在該處之車號ＦＶＬ－四七七號重機車一部，拖吊至
    台中縣龍井鄉○○路○段二六○巷十九弄四十一之二號即其住處地下室停放，而
    竊取該機車得逞。嗣為圖掩飾，復於同年十月十一日二十一時許，在其上開住處
    地下室，以其所有之一支小型六角扳手（一邊係圓頭，另一邊係Ｕ形，長約十公
    分，並不銳利，非屬兇器）竊取甲○○所有停放在該處之車牌號碼ＩＹＭ－三八
    八號機車車牌一面，得手後，將前開二輛機車之車牌互換懸掛預備留供己用。迨
    至同年十月十二日十三時，因甲○○之妻丙○○在前開地下室發現甲○○之機車
    車牌有異狀而報警尋線查獲上情。
二、案經台中縣警察局烏日分局報請台灣台中地方法院檢察署檢察官偵查起訴。
      理  由
一、訊據上訴人即被告（以下簡稱為被告）丁○○坦承於前開時間有以五百元之代價
    委託案外人王昌聖至前開處所拖吊上開ＦＶＬ－四七七號機車至其上開住處地下
    室停放及嗣其曾竊取被害人甲○○上開ＩＹＭ－三八八號機車車牌後將該二輛機
    車之車牌互換懸掛等事實不諱，惟矢口否認有竊盜之犯行，辯稱：上開ＦＶＬ－
    四七七號機車係被害人陳志偉拿鑰匙委託伊去拖吊回來停放的，並非竊盜。另伊
    係因怕該ＦＶＬ－四七七號機車係贓車，始擅自以上開小型六角扳手拔取被害人
    甲○○所有之ＩＹＭ－三八八號機車車牌懸掛在上開ＦＶＬ－四七七號機車上，
    伊並無竊盜之犯意云云。但查（一）右開竊取被害人甲○○所有上開ＩＹＭ－三
    八八號機車車牌之事實，業據被告於警訊及偵查時分別供認不諱，核與被害人甲
    ○○指訴及證人丙○○證述之情節均相符。另被告事先未經被害人甲○○之同意
    ，即擅自以其所有之上開小型六角扳手拔取被害人甲○○所有之上開車牌，得手
    後改懸掛在其另竊取之上開ＦＶＬ－四七七號機車上，足見其主觀上具有不法所
    有之竊盜犯意甚明。（二）至被告雖一再辯稱上開ＦＶＬ－四七七號機車係一名
    綽號叫「小吳」之人所委託保管，並非竊盜云云。惟該ＦＶＬ－四七七號機車係
    被害人陳志偉以林映辰之名義所購買，業據被害人陳志偉及證人林映辰等二人分
    別證述在卷，且被害人陳志偉於原審更到庭證稱：「我沒有綽號，不是叫『小吳
    』。我當時是要去找同學，騎到那裡（指台中市○○區○○路一段十五號前）時
    跌倒車子壞了，才停放在榮總那邊（即台中市○○區○○路一段十五號前），隔
    天休假，才把機車之鑰匙拿給林映辰，要他把車子牽去修理，我沒打電話給丁○
    ○，也沒有叫他牽車子去寄放在他家，我和丁○○不熟，沒見過面，也無委託王
    昌聖載機車出去修理，王昌聖不是我叫的，鑰匙二支都交給林映辰，並未交給其
    他人，我也沒有去過ＰＵＢ」等語（見原審卷第六八頁），證人林映辰於原審亦
    到庭結證稱：「陳志偉上開所言均實在。我也沒有拜託丁○○將車子載去他家，
    機車鑰匙還在我家，二支鑰匙還在我家，也沒有交給他人」等語（見原審卷第六
    八頁）。再查苟該ＦＶＬ－四七七號機車確係陳志偉或林映辰所委託被告保管，
    衡情被告豈會將該機車改懸掛其另竊取得來之ＩＹＭ－三八八號車牌之理？足見
    被告所辯，顯與事理有違，並不足取。至被害人陳志偉嗣翻異前供，改稱：「我
    確實有把鑰匙交給被告，約在出事當天（約九月十九日附近，因時間久確實日期
    已記不清楚），那天去ＰＵＢ，當初沒有提出這點因我是軍人身分，軍中規定我
    們不能去ＰＵＢ，作證時怕軍中知道我有去ＰＵＢ所以有點顧忌，才在上次作證
    時說我不是小吳，也沒有去ＰＵＢ，也沒有把鑰匙交給被告。其實真正的事實是
    有去ＰＵＢ，而他可能誤認「小吳」的人就是我，我確實有把鑰匙拿給被告，當
    天我沒有想那麼多，當天因為客人很多，不是固定坐在桌上吃飯喝酒，有時候去
    座吧檯，有時去跳舞，確實幾人我不清楚，所以無法確認幾人，我有告訴他我的
    車子有發生車禍，還放在那裡，我有把鑰匙拿給他，拜託他幫我修理車子，我記
    得他說有認識修車的朋友，修車的錢他沒有說，確實不是他偷的，是我拜託他牽
    去修理的，那支鑰匙（係法官上次提示被告指認之那隻鑰匙）確實是我交給被告
    以便牽車子去修理時用的，我願意對今日所說的話負責。當天是有喝醉酒，確實
    一下子記不得當天的人的模樣、及經過情形。我知道被告假如因為這一部份的事
    實而犯了竊盜罪，很不好，想他也是學生，不要因此而害了他，所有才勇敢出來
    作證，他們沒有叫我作偽證」等語，核與事實不符，應係事後迴護被告之詞，要
    無可採。（三）此外並有贓物認領保管收據、車籍作業系統─查詢認可資料及照
    片等各二張在卷可稽。（四）綜上所述，足證被告上開所辯顯係飾卸之詞，不足
    採信。是罪證明確，其犯行堪以認定。
二、核被告所為係犯刑法第三百二十條第一項之普通竊盜罪。其先後二次犯行，犯罪
    構成要件相同，顯係基於概括犯意反覆為之，為連續犯，應依法論以一罪並加重
    其刑。至其利用不知情之王昌聖竊取上開ＦＶＬ－四七七號機車部分，係屬間接
    正犯。原審予以論罪科刑，固非無見，惟查原判決認上開ＦＶＬ－四七七號機車
    部分係被告受託代為處理保管，並不成立竊盜罪，容有違誤。被告上訴意旨否認
    犯罪，雖無理由，但原判決既有上述可議之處，應由本院將原判決予以撤銷改判
    。爰審酌被告犯罪之動機、目的、手段、所生危害及犯後態度等一切情狀，量處
    如主文第二項所示之刑，並諭知易科罰金之折算標準。復查被告前未曾受過有期
    徒刑以上刑之宣告，有台灣台中地方法院檢察署刑案資料查註紀錄表及台灣高等
    法院被告全國前案紀錄表各一紙可按，其因一時失慮致罹刑典，非無可憫，且被
    告現仍在國立高雄餐旅學院二年級就讀，有被告提出之學生註冊單收據影本一紙
    附卷可按，本院認上開所宣告之刑以暫不執行為適當，故併予宣告緩刑二年，以
    勵自新。至扣案之小型六角扳手一支（係被告於原審辯論時自動提出，並經原審
    存入贓物庫），係被告所有，業據其陳明在卷，且為供犯罪所用之物，並依刑法
    第三十八條第一項第二款之規定宣告沒收。又本件係改依連續犯處斷，自得處較
    重於原判決之刑，併此敘明。
三、據上論結，應依刑事訴訟法第三百六十九條第一項前段、第三百六十四條、第二
    百九十九條第一項前段、刑法第三百二十條第一項第五十六條、第四十一條第
    一項前段、第七十四條第一款、第三十八條第一項第二款，罰金罰鍰提高標準條
    例第一條前段，第二條，判決如主文。
本案經檢察官乙○○到庭執行職務。
中      華      民      國      九十一   年       五      月    二十一  日
                                    臺灣高等法院臺中分院刑事第八庭
                                          審判長法  官  羅  得  村
                                                法  官  陳  毓  秀
                                                法  官  劉  榮  服
右正本證明與原本無異。
不得上訴。
                                                書記官  陳  俞  豪
中      華      民      國      九十一   年       五      月    二十二  日
附錄論罪法條：
刑法第三百二十條第一項：
意圖為自己或第三人不法之所有，而竊取他人之動產者，為竊盜罪，處五年以下有期
徒刑、拘役或五百元以下罰金。
                                                                        Ｉ
